臺灣高等法院刑事判決　　　　　　　 100年度上易字第2881號
上訴人　臺灣士林地方法院檢察署檢察官
上訴人　陳彥午
即被告
上列上訴人因被告竊盜案件，不服臺灣士林地方法院100 年度審
易字第1496號，中華民國100年9月30日第一審判決（起訴案號：
臺灣士林地方法院檢察署100年度偵字第4673 號；嗣於原審準備
程序就被訴事實為有罪陳述，經原審裁定改依簡式審判程序審理
），提起上訴，判決如下：
    主  文
上訴駁回。
    理  由
一、不服地方法院第一審判決上訴，須提出上訴書狀，並敘述具
    體理由，為上訴必備程式。所提書狀未敘述上訴理由，或僅
    曾以言詞陳述上訴理由，應於上訴期間屆滿後20日內補提理
    由書於原審法院。原審法院認逾期未補提上訴理由，應定期
    間先命補正；逾期未補正，為上訴不合法律上程式，應以裁
    定駁回。如已提出上訴理由，但所提非屬具體理由，則由第
    二審法院以上訴不合法律上程式，判決駁回。刑事訴訟法第
    350條、第362條與第367條明文規定。
二、原判決認定被告陳彥午加重竊盜犯行，已經被告坦白承認，
    並有證人龔裕勝、薛冠午、古鎮豪、潘榮富及賴順生的證述
    ，臺北市政府警察局士林分局刑案現場勘查報告、龔裕勝、
    薛冠午及被告使用之0000000000、0000000000、0000000000
    號電話通聯調閱查詢單及基地台位置資料為憑，犯罪事實明
    確，審酌被告之犯罪動機、目的、手段及所為竊盜犯行造成
    被害人之財產損失，惟終能坦承犯行，犯後態度尚可，且竊
    行所使用之工具為共犯龔裕勝攜帶，並由被告龔裕勝下手行
    竊，被告之犯罪情節較輕暨被告之智識程度及生活狀況等一
    切情狀，就所違犯刑法第321條第3 款、第4款結夥三人以上
    攜帶兇器竊盜罪，累犯，量處有期徒刑8 月，扣案如原判決
    附表所示之物均沒收。
三、檢察官上訴意旨略以：被告前有多次竊盜、詐欺前案紀錄，
    顯然對刑罰回饋力薄弱，有酌量加重其刑之必要。再犯本件
    加重竊盜案，構成累犯，且直至原審準備程序才坦承犯行，
    原判決僅較同案被告薛冠午之刑度多處1 月，實難收一般預
    防之效，量刑過輕。原判決於理由欄後段，僅泛稱審酌被告
    之犯罪動機、目的、手段、造成被害人所受損失、犯後態度
    、智識程度及生活狀況等一切情狀，未就此部分審酌量刑之
    準據，逐一敘明其具體事由，理由似有欠完備。請求撤銷原
    判決，並量處有期徒刑1年3月云云。被告上訴意旨略以：被
    告尚有年幼子女待養，一家生計均仰賴被告，請求再減輕刑
    期云云。經查：
（一）量刑屬事實審法院得自由裁量之職權，受比例原則等法則
      之拘束，非可恣意為之，必須兼顧一般預防之普遍適應性
      與具體個案特別預防之妥當性，且為法院就繫屬個案犯罪
      之整體評價。量刑判斷當否之準據，應就判決之整體觀察
      而為綜合考量，如已斟酌刑法第57條各款所列情狀，而未
      逾越法定刑度，無偏執一端致有明顯失出失入之恣意情形
      ，上級審法院不得遽指為不當或違法。
（二）原判決審酌刑法第57條規定之科刑情狀，判處被告有期徒
      刑8 月，已詳述量刑的理由。從形式上觀察，核無濫用量
      刑權限，也無判決理由不備或其他輕重相差懸殊致量刑有
      所失出失入之違法或失當之處。檢察官上訴意旨固以被告
      曾有多次竊盜、詐欺前案紀錄，素行不佳，並與其他被告
      之刑度相較，認為明顯過輕，而指稱原審量刑欠妥適云云
      ；惟查，上訴意旨未全盤考量法院依據不同個案情狀予以
      審酌之裁量權限，要不能僅以前案紀錄或同案被告犯行情
      狀即指有違公平正義原則，據此拘束原審判決。檢察官之
      上訴理由顯非依據卷內既有訴訟資料或提出新事證，指摘
      或表明第一審判決關於認定事實、適用法律及量刑等事項
      ，究竟有何違法或不當之具體情形。檢察官上訴理由尚不
      足以影響判決量刑刑度之本旨，也不足以認為原判決有何
      不當或違法。
（三）被告觸犯刑法第321條第3 款、第4款結夥三人以上攜帶兇
      器竊盜罪，法定最輕本刑為6 月以上有期徒刑。被告於本
      案構成累犯，具有法定應加重刑罰事由，原審判處有期徒
      刑8 月，並無量刑過重可言。被告以需擔負家庭照顧為詞
      ，請求改判更輕刑罰，其上訴理由不足以認為原判決有何
      不當或違法。
四、綜上，檢察官、被告上訴均不合法，應予駁回，並不經言詞
    辯論為之。
五、據上論結，依刑事訴訟法第367條前段、第372條，判決如主
    文。
中    華    民    國   100    年    12    月    20    日
                  刑事第六庭  審判長法  官  邱同印
                                    法  官  吳淑惠
                                    法  官  郭豫珍
以上正本證明與原本無異。
不得上訴。
                                    書記官  陳采薇
中    華    民    國   100    年    12    月    21    日